臺灣士林地方法院民事裁定
111年度消債清字第45號
債  務  人  郭錦珠  
代  理  人  王至德律師(法扶律師)
上列債務人聲請清算事件，本院裁定如下：
    主  文
債務人郭錦珠自中華民國一百一十一年七月二十一日十七時起開
始清算程序。
命司法事務官進行本件清算程序。
    理  由
一、按債務人不能清償債務或有不能清償之虞者，於法院裁定開
    始更生程序或許可和解或宣告破產前，得依消債條例所定清
    算程序，向法院聲請清算，此觀消費者債務清理條例（下稱
    消債條例）第3條、第80條規定自明。又法院開始清算程序
    之裁定，應載明其年、月、日、時，並即時發生效力；法院
    裁定開始更生或清算程序後，得命司法事務官進行更生或清
    算程序；必要時得選任律師、會計師或其他適當之自然人或
    法人一人為監督人或管理人，消債條例第83條第1項、第16
    條第1項亦各有明文。
二、聲請意旨略以：伊有不能清償債務情事，前已向法院聲請與
    最大債權金融機構調解，惟調解不成立。又伊未經法院裁定
    開始更生程序或許可和解或宣告破產，爰依法聲請清算等語
    。
三、經查，債務人所主張之上開事實，有財團法人金融聯合徵信
    中心當事人綜合信用報告之前置協商專用債權人清冊【見本
    院111年度司消債調字第43號卷（下稱消債調卷）第10至17
    頁】、勞工保險被保險人投保資料表（見消債調卷第18頁）
    、108、109年度綜合所得稅各類所得資料清單及全國財產稅
    總歸戶財產查詢清單（見消債調卷第19至21頁）、銀行帳戶
    交易明細及存摺明細（見消債調卷第22至26、31至42頁）、
    債務人全戶戶籍謄本（見消債調卷第30頁）、中華民國人壽
    保險商業同業公會保險業通報作業資訊系統資料查詢結果表
    （見消債調卷第43、44頁）、集保戶往來參加人明細資料表
    （見消債調卷第48頁）、保管帳戶客戶餘額表（見消債調卷
    第49頁）、各專戶參加明細資料表（見消債調卷第50頁）、
    保管帳戶各專戶客戶餘額表（見消債調卷第51頁）、投資人
    於清算交割銀行未開戶明細表（見消債調卷第52頁）、客戶
    存券異動明細表（見消債調卷第53頁）、登錄帳戶存券異動
    明細表（見消債調卷第54頁）、投資人於各專戶無資料明細
    表（見消債調卷第55頁）、投資人於清算交割銀行外開戶明
    細表（見消債調卷第56頁）、調解不成立證明書（見消債調
    卷第71頁）可稽，堪信為真實。參酌債務人現年65歲（見消
    債調卷第30頁），目前無業，按月領取老人年金新臺幣（下
    同）1萬7,534元（見本院卷第27頁），而債務人名下固尚有
    南山人壽保險公司保單價值準備金114萬6,590元（見消債調
    卷第46頁）及現值約6,504元之股票229股（見消債調卷第6
    頁），然依債務人及其債權人所陳報債務人之債務總額已達
    2,685萬2,306元（計算式：2,684萬6,502元＋5,804元＝2,685
    萬2,306元，見消債調卷第8、61頁）觀之，足認債務人之財
    產、勞力、信用確不能清償全部債務。此外，復查無消債條
    例第6條第3項、第8條或第82條第2項所定駁回清算聲請之事
    由，是債務人聲請清算，應屬有據。爰依首揭規定，裁定開
    始本件清算程序，並命司法事務官進行本件清算程序。
四、爰裁定如主文。
中　　華　　民　　國　　111 　年　　 7　　月　　21　　日
                  民事第一庭  法  官  黃筠雅
以上正本係照原本作成。
本件裁定不得抗告。
中　　華　　民　　國　　111 　年　　7 　　月　　22　　日
                              書記官  陳芝箖